---
title: "Practica Subgroups"
author: "Mouneime El jouhri"
date: "4/13/2020"
output: html_document
---


 continuación, cargamos el paquete **rsubgroup**:

```{r}
library("rsubgroup")
```

La función principal de este paquete para descubrimiento de subgrupos es **DiscoverSubgroups**, la cual admite, entre otros, los siguientes parámetros:

* **qf**: Función de calidad.

    * **bin**: Binomial-Test

    * **chi2**: Chi-Square-Test

    * **lift**: Lift

    * **ps**: Piatetsky-Shapiro (*por defecto*)

    * **gain**: Gain

    * **relgain**: Relative Gain

    * **wracc**: Weighted Relative Accuracy

* **method**: Algoritmo.

    * **beam**: Beam-Search

    * **bsd**: BSD

    * **sdmap**: SD-Map (*por defecto*)

    * **sdmap-dis**: SD-Map enabling internal disjunctions

* **k**: Número máximo (top-k) de patrones a descubrir.

* **minqual**: Calidad mínima.

* **minsize**: Mínimo tamaño de un subgrupo.

* **attributes**: Lista de atributos a considerar por el algoritmo. Puede ser un vector de nombres de atributos, o NULL si se desea computar todos los atributos.

### Medidas de calidad

Dado que para el descubrimiento de subgrupos se utilizará una muestra del 10% de los registros del dataset, se han de calcular posteriormente las medidas de calidad de algunos de los subgrupos sobre todo el dataset. Para ello se usarán las medidas de calidad **WRAcc**, **Accuracy**, **Precision**, **Lift** y **Significance**. De estas, las que se pueden calcular con el paquete *rsubgroup* son **WRAcc**, **Accuracy (*p*)** y **Lift**, mientras que **Precision** y **Significance** no están implementadas en dicho paquete.

<br>

#### Weighted Relative Accuracy

Esta medida se define como la precisión relativa ponderada de una regla:

$$ WRAcc(Cond \rightarrow Targ) = p(Cond) \ (p(Targ | Cond) - p(Targ)) = \frac{n(Cond)}{n_s} \ \left(\frac{n(Cond \cap Targ)}{n(Cond)} - \frac{n(Targ)}{n_s}\right) $$
#### Accuracy

Mide la frecuencia relativa de ejemplos que satisfacen la regla completa entre los que satisfacen solo el antecedente.

$$ cnf(Cond \rightarrow Targ) = \frac{n(Cond \cap Targ)}{n(Cond)} $$
#### Precisión

Mide el balance entre el número de ejemplos clasificados perfectamente y la "rareza" de su distribución:

$$ Q_g(Cond \rightarrow Targ) = \frac{TP}{FP + g} = \frac{n(Cond \cap Targ)}{n(Cond \cap \overline{Targ}) + g} $$

donde g se usa como un parámetro de generalización, configurado entre 0,5 y 100.

#### Lift

Es una medida de correlación que mide cuan alejados están los itemsets de la independencia.

* Si $lift(X \rightarrow Y) < 1$, la ocurrencia de $X$ está negativamente correlacionada con la ocurrencia de $Y$.

* Si $lift(X \rightarrow Y) > 1$, entonces $X$ y $Y$ están positivamente correlacionadas.

* Si $lift(X \rightarrow Y) = 1$, entonces $X$ y $Y$ son independientes.

#### Significance

Esta medida indica la significación de un descubrimiento, si es medida por la razón de verosimilitud de una regla:

$$ Sig(Cond \rightarrow Targ) = 2 \sum_{k=1}^{n_c} n(Cond \cap Targ_k) \cdot log \left(\frac{n(Cond \cap Targ_k)}{n(Targ_k) \frac{n(cond)}{n_s}} \right) $$
donde $n_c$ es el número de valores de la variable objetivo.

A continuación están implementadas las funciones para calcular cada una de las medidas de calidad:

```{r}
wracc_f = function(n_s, n_cond, n_targ, n_cond_and_targ) {
  return((n_cond / n_s) * ((n_cond_and_targ / n_cond) - (n_targ / n_s)))
}

acc_f = function(n_cond, n_cond_and_targ) {
  return(n_cond_and_targ / n_cond)
}

precision_f = function(n_cond_and_targ, n_cond_and_notTarg, g) {
  return(n_cond_and_targ / (n_cond_and_notTarg + g))
}

lift_f = function(n_s, n_cond, n_targ, n_cond_or_targ) {
  return((n_cond_or_targ / (n_s**2)) / ((n_cond / n_s) * (n_targ / n_s)))
}

significance_f = function(n_s, n_cond, t_targ_and_cond, t_targ) {
  return(2 * sum(t_targ_and_cond * log(t_targ_and_cond / (t_targ * (n_cond / n_s)))))
}
```